【裁判字號】    98,交聲,3003
【裁判日期】    981120
【裁判案由】    違反道路交通管理處罰條例聲明異議
【裁判全文】
臺灣桃園地方法院刑事裁定            98年度交聲字第3003號
異  議  人
即受處分人   甲○○
上列受處分人因違反道路交通管理處罰條例案件，對於交通部公
路總局新竹區監理所桃園監理站98年10月9 日所為之處分（原處
分案號：桃監裁罰字第裁52-Z00000000號），聲明異議，本院裁
定如下
    主  文
異議駁回。
    理  由
一、按汽車駕駛人拒絕接受酒精濃度測試之檢定者，處新臺幣（
    下同）6萬元罰鍰，並當場移置保管該汽車及吊銷該駕駛執
    照；又曾依道路交通管理處罰條例第35條第4項前段規定吊
    銷駕駛執照者，3年內不得考領駕駛執照，道路交通管理處
    罰條例第35條第4項前段、第67條第2項前段分別定有明文。
    而該條例所稱之汽車，依同條例第3條第8款規定，亦包括機
    器腳踏車在內。再行為人有道路交通管理處罰條例之情形而
    當場舉發者，應填製舉發違反道路交通管理事件通知單（下
    稱通知單），勾記被通知人欄，並填記駕駛人或行為人姓名
    、性別、出生年月日、地址、身分證統一編號及車主姓名、
    地址、車牌號碼、車輛種類。被查獲之駕駛人或行為人為受
    處分人時，應於填記通知單後將通知聯交付該駕駛人或行為
    人簽名或蓋章收受之；拒絕簽章者，仍應將通知聯交付該駕
    駛人或行為人收受，並記明其事由及交付之時間；拒絕收受
    者，應告知其應到案時間及處所，並記明事由與告知事項，
    視為已收受，違反道路交通管理事件統一裁罰基準及處理細
    則第11條第1項第1款亦規定甚明。
二、本件異議人即受處分人（下稱受處分人）甲○○於民國98年
    10月8 日凌晨，飲用酒類後，於同日凌晨1 時17分許，駕駛
    其所有車牌號碼ZS-9635 號自用小客車，行經國道2 號公路
    東向18公里時，為內政部警政署國道公路警察局第六警察隊
    員警鄭朝憲攔停，經警告知要求酒測，受處分人無故拒不接
    受，因認受處分人有「拒絕酒精濃度測試」之違規行為，遂
    依道路交通管理處罰條例第35條第4 項前段之規定，當場掣
    單舉發，因受處分人拒絕簽收，警員鄭朝憲遂在通知單上載
    明「拒簽收」，並口頭告知受處分人應到案時間及處所。原
    處分機關乃於98年10月9 日，依道路交通管理處罰條例第35
    條第4 項前段（裁決書漏載前段），違反道路交通管理事件
    統一裁罰基準及處理細則第41條、43條、第44條、第67條之
    規定，裁處受處分人罰鍰6 萬元，吊銷駕駛執照，及自98年
    11 月9日起3 年內不得重新考領駕駛執照。
三、受處分人聲明異議意旨略以：伊於前揭時、地遭警攔停，伊
    下車配合臨檢，並打電話回家報平安，無拒絕酒測，故伊拒
    絕簽收罰單，本件警員舉發內容與事實不符，為此聲明異議
    ，請求撤銷裁罰云云。
四、經查：
  (一)本件受處分人甲○○飲用酒類後，於上開時、地為員警鄭朝
    憲所攔停，並經受處分人拒絕酒測，有內政部警政署國道公
    路警察局公警局交字第Z00000000 號舉發違反道路交通管理
    事件通知單、交通部公路總局新竹區監理所桃園監理站桃監
    裁罰字第裁52-Z00000000號裁決書各1 紙在卷可憑，且受處
    分人亦不否認其於當日為警攔停之前，曾有飲酒並駕駛上開
    車輛之事實。
  (二)受處分人雖辯稱如前開聲明異議意旨云云，惟證人即當日填
    單舉發本件違規之警員鄭朝憲於本院調查時證稱：當日伊攔
    停受處分人時，從車外即見受處分人滿臉通紅，且受處分人
    搖下車窗就有酒氣，伊請受處分人下車配合做酒測，受處分
    人的反應是明示拒絕，受處分人下車之後有一直打手機，伊
    一直要求他酒測，但受處分人一直都在講電話，依照道路交
    通管理處罰條例第35條規定，如果現場拒絕酒測才帶回警局
    ，伊是針對受處分人現場的拒絕酒測開單，受處分人在現場
    就已經違反交通管理處罰條例第35條的規定，所以回警局之
    後若要求酒測伊亦不會再幫受處分人酒測等語，綜觀證人鄭
    朝憲就本件舉發違規之過程，其證述連續且完整，無何明顯
    瑕疵或違背常情之處；復參以證人鄭朝憲與受處分人間，無
    讎隙過節，且素不相識之情，亦據證人鄭朝憲證述明確，衡
    情證人鄭朝憲應無設詞攀誣，虛構違規事實以陷害受處分人
    之理，況交通警員製單舉發違規行為，本質上係公務員依法
    執行職務之行為，如有枉法構陷或為不實記載之行為，亦須
    擔負嚴厲之刑事責任，是以證人鄭朝憲之上開證詞，堪以採
    信。
  (三)又上開違規情事，業經本院當庭勘驗舉發當時錄音光碟，內
    容顯示受處分人下車後一直在講電話，員警詢問受處分人是
    否接受酒測，經受處分人表示不要（台語：賣啦），員警故
    對受處分人稱：你不要做酒測是你的權利，與我無關等語，
    並開單，然受處分人拒簽乙節，此經本院於98年11月5 日當
    庭勘驗無誤。受處分人亦表示：如果要求伊酒測的話伊是沒
    有意見，但是員警當時並未告知伊拒絕酒測之效果云云，亦
    證受處分人當時經值勤員警告知、勸導接受酒測，仍拒絕接
    受酒測等事實，堪以認定。受處分人所辯，顯係事後卸責之
    詞。
四、綜上所述，原處分機關依道路交通管理處罰條例第35條第4
    項、第67條第2 項規定，裁處受處分人罰鍰6 萬元，並吊銷
    其駕駛執照且自98年11月9 日起3 年內不得重新考領駕駛執
    照，核無不合。本件聲明異議為無理由，應予駁回。
據上論斷，應依道路交通案件處理辦法第19條，裁定如主文。
中    華    民    國    98    年    11    月    20    日
                  交通法庭    法  官  黃鏡芳
以上正本證明與原本無異。
如不服本裁定，應於裁定送達後5 日內向本院提出抗告狀。
                              書記官  劉玉梅
中    華    民    國    98    年    11    月    25    日


司法院資訊處製作；財團法人民間司法改革基金會備份。
